最高法院刑事判決　　　　　　　　　 111年度台上字第3275號
上　訴　人　陳永良



上列上訴人因妨害性自主案件，不服臺灣高等法院臺南分院中華
民國111 年4 月27日第二審判決（111 年度侵上訴字第204 號，
起訴案號：臺灣嘉義地方檢察署110 年度偵字第7188號），提起
上訴，本院判決如下：
    主  文
上訴駁回。
    理  由 
一、按刑事訴訟法第377 條規定，上訴於第三審法院，非以判決
    違背法令為理由，不得為之。是提起第三審上訴，應以原判
    決違背法令為理由，係屬法定要件。如果上訴理由書狀並未
    依據卷內訴訟資料，具體指摘原判決不適用何種法則或如何
    適用不當，或所指摘原判決違法情事，顯與法律規定得為第
    三審上訴理由之違法情形，不相適合時，均應認其上訴為違
    背法律上之程式，予以駁回。至於原判決究竟有無違法，與
    上訴是否以違法為理由，係屬二事。
二、本件原判決以第一審判決所認定上訴人甲○○有如第一審判
    決事實欄所載犯行，因而撤銷第一審判決所處之刑，改判宣
    處上訴人有期徒刑1 年8 月。已敘述第一審判決未審酌刑法
    第59條之量刑違誤，應予撤銷改判之理由，從形式上觀察，
    尚無足以影響其判決結果之違背法令情事存在。
三、上訴意旨略以：原判決係以上訴人不合緩刑要件為由，而未
    宣告緩刑。惟上訴人已與被害人Ａ女（代號BN000－A110041
    ，真實姓名及年籍資料詳卷）達成和解，被害人願意原諒上
    訴人，並同意宣告緩刑，且其經本件偵審程序之教訓，已知
    悔悟，參酌外國立法例，宜擴大適用緩刑規定。原判決未宣
    告緩刑，不符合修復式司法之精神，違反罪刑相當及比例原
    則云云。
四、惟按刑法第74條第1 項第1 款、第2 款規定宣告緩刑之前提
    要件為：（一）未曾因故意犯罪受有期徒刑以上刑之「宣告
    」者；（二）前因故意犯罪受有期徒刑以上刑之宣告，執行
    完畢或赦免後，5 年以內未曾因故意犯罪受有期徒刑以上刑
    之「宣告」者。所謂「5 年以內未曾因故意犯罪受有期徒刑
    以上刑之宣告」，係指後案「宣示判決之時」，而非後案犯
    罪之時。此為宣告緩刑之法定要件，於符合此要件後，始有
    裁量同條所定是否以暫不執行為適當之要件，應予區辨。
    原判決敘明：上訴人前因公共危險罪，經臺灣嘉義地方法院
    於民國110年10月5日以110年度朴交簡字第278號判決判處有
    期徒刑2月，併科罰金新臺幣3萬元，於同年11月16日確定，
    ，並於同年12月23日易科罰金執行完畢，有臺灣高等法院被
    告前案紀錄表在卷可稽。上訴人不符合緩刑之要件，不得宣
    告緩刑之旨。原判決於111年4月27日宣判時，上訴人既另案
    受上述有期徒刑之宣告確定，因此未予宣告緩刑，於法並無
    不合。上訴意旨徒憑己見，任意指摘原判決違法，要難謂為
    適法之第三審上訴理由。應認本件上訴為不合法律上之程式
    ，予以駁回。
據上論結，應依刑事訴訟法第395 條前段，判決如主文。
中    華    民    國   111    年    7     月    7     日
                  刑事第五庭審判長法  官  李  錦  樑  
                                  法  官  周  政  達  
                                  法  官  林  孟  宜  
                                  法  官  錢  建  榮  
                                  法  官  吳  淑  惠  
本件正本證明與原本無異
                                  書記官
中    華    民    國   111    年    7     月    14    日